【裁判字號】    95,訴,1189
【裁判日期】    950829
【裁判案由】    毒品危害防制條例
【裁判全文】
臺灣桃園地方法院刑事判決              95年度訴字第1189號
公  訴  人  臺灣桃園地方法院檢察署檢察官
被      告  甲○○
                    （現因另案於臺灣桃園女子監獄執行中）
指定辯護人  本院公設辯護人  乙○○
上列被告因毒品危害防制條例案件，經檢察官提起公訴（95年度
毒偵字第1779號），被告於準備程序進行中，就被訴事實為有罪
之陳述，經告知簡式審判程序之旨，聽取當事人意見後，本院裁
定由受命法官獨任依簡式審判程序審理，檢察官復聲請改依協商
程序而為判決，本院判決如下：
    主      文
甲○○連續施用第一級毒品，處有期徒刑捌月。扣案之塑膠袋壹
個及注射針筒參支，均沒收。
    事實及理由
一、犯罪事實：
    甲○○前於民國94年間，因違反毒品危害防制條例案件，經
    本院於94年12月8 日以94年度訴字第1425號，就施用第一級
    毒品部分，判處有期徒刑6 月，如易科罰金，以300 元折算
    1 日；就施用第二級毒品部分，判處有期徒刑3 月，如易科
    罰金，以300 元折算1 日；應執行有期徒刑8 月，如易科罰
    金，以300 元折算1 日，於95年1 月2 日確定，並將於95年
    11月30日縮刑期滿執行完畢（尚不構成累犯）。其又曾因施
    用毒品案件，經本院於92年5 月21日，以92年度毒聲字第15
    63號裁定送觀察、勒戒，經觀察、勒戒後，認無繼續施用毒
    品之傾向，於92年6 月17日釋放出所，並於92年6 月20日執
    行完畢，復經臺灣桃園地方法院檢察署檢察官於92年6 月16
    日，以92年度毒偵字第1666號為不起訴處分確定。詎其仍未
    戒除毒癮，明知海洛因係毒品危害防制條例所稱之第一級毒
    品，不得非法持有及施用，竟基於施用第一級毒品之概括犯
    意，自95年3 月14日上午某時起至95年5 月20日止，連續在
    其位在桃園縣中壢市○○路77號之住處，以先使用其所有之
    塑膠袋裝水稀釋海洛因後，再用其所有之注射針筒注射之方
    式施用第一級毒品海洛因多次。嗣為警於95年3 月14日17時
    45分許，在桃園縣桃園市○○路○ 段48之2 號對面查獲，並
    扣得被告所有供（但非專供）施用第一級毒品海洛因所用之
    塑膠袋1 個及注射針筒3 支。案經桃園縣政府警察局桃園分
    局報告臺灣桃園地方法院檢察署檢察官偵查起訴。
二、證據：
（一）被告甲○○於本院審理中之自白。
（二）卷附臺灣檢驗科技股份有限公司濫用藥物尿液檢驗報告3
      紙。
（三）扣案塑膠袋1 個及注射針筒3 支。
（四）憲兵司令部刑事鑑識中心鑑驗通知書1份。
（五）臺灣高等法院被告前案紀錄表1份。
三、本件被告已認罪，經檢察官與被告於本院審理時達成協商之
    合意，其合意內容為：被告連續施用第一級毒品海洛因願受
    科處有期徒刑8 月。經查，上開協商合意並無刑事訴訟法第
    455 條之4 第1 項所列情形之一，檢察官聲請改依協商程序
    而為判決，本院爰不經言詞辯論，於協商合意範圍內為協商
    判決，合予敘明。
四、附記：
（一）按修正後刑法第2 條第1 項之規定：「行為後法律有變更
      者，適用行為時之法律。但行為後之法律有利於行為人者
      ，適用最有利於行為人之法律」，係規範行為後法律變更
      所生新舊法比較適用之準據法，於新法施行後，應適用新
      法第2 條第1 項之規定，為「從舊從輕」之比較；比較時
      應就罪刑有關之共犯、未遂犯、想像競合犯、牽連犯、連
      續犯、結合犯，以及累犯加重、自首減輕暨其他法定加減
      原因（如身分加減）與加減例等一切情形，綜其全部罪刑
      之結果而為比較（最高法院95年第8 次刑庭會議決議參照
      ）。查被告行為後，連續犯之規定有修正：刑法第56條連
      續犯之規定業於94年1 月7 日修正公布刪除，並於95 年7
      月1 日施行，則被告之犯行，因行為後新法業已刪除連續
      犯之規定，此刪除雖非犯罪構成要件之變更，但顯已影響
      行為人刑罰之法律效果，自屬法律有變更，經比較前述新
      、舊法結果，修正後規定並未較有利於行為人，則應依修
      正後刑法第2 條第1 項前段規定，適用行為時（即修正前
      ）之法律。又刑法第38條沒收之規定亦於94年1 月7 日修
      正公布，並於95年7 月1 日施行，按從刑附屬主刑，除法
      律有特別規定外，依主刑所適用之法律（最高法院95年第
      8 次刑庭會議決議參照），查沒收為從刑之一種，本件依
      修正後刑法第2 條第1 項之規定就主刑比較結果，應適用
      行為時（即修正前）之法律，已如前述，依從刑附屬於主
      刑之原則，自不得就新舊法予以割裂適用，應一律適用行
      為時修正前之法律。
（二）公訴意旨雖僅就被告於95年3 月14日19時1 分為警採尿時
      回溯前26小時內某時，所為施用第一級毒品之犯行部分提
      起公訴，惟被告所為上開其餘各次施用第一級毒品犯行，
      與經起訴部分具有連續犯之裁判上一罪關係，依法本院自
      得併予審究。
五、沒收：
    扣案之塑膠袋1 個及注射針筒3 支，為被告所有供（但非專
    供）施用第一級毒品海洛因所用之物，均應依修正前刑法第
    38條第1 項第2 款規定，宣告沒收之。
六、應適用之法條：刑事訴訟法第455 條之4 第2 項、第455 條
    之8 ，毒品危害防制條例第10條第1 項，修正後刑法第2 條
    第1 項前段，修正前刑法第11條前段、第56條、第38條第1
    項第2 款。
七、協商判決除有刑事訴訟法第455 條之4 第1 項第1 款於本訊
    問程序終結前，被告撤銷協商合意或檢察官撤回協商聲請者
    ；第2 款被告協商之意思非出於自由意志者；第4 款被告所
    犯之罪非第455 條之2 第1 項所定得以聲請協商判決者；第
    6 款被告有其他較重之裁判上一罪之犯罪事實者；第7 款法
    院認應諭知免刑或免訴、不受理者情形之一，及違反同條第
    2 項「法院應於協商合意範圍內為判決；法院為協商判決所
    科之刑，以宣告緩刑或2 年以下有期徒刑、拘役或罰金為限
    」之規定者外，不得上訴。
八、本件如得上訴，而如不服本件判決，得自收受判決送達之日
    起10日內，向本院提出上訴書狀（須附繕本），上訴於第二
    審法院。
本案經檢察官張啟聰到庭執行職務。
中    華    民    國    95    年    8     月    29    日
                  刑事第十二庭    法  官  王美玲
以上正本證明與原本無異。
                                  書記官  梁麗雲
中    華    民    國    95    年    8     月    29    日
附錄法條：
毒品危害防制條例第10條第1 項
施用第一級毒品者，處六月以上五年以下有期徒刑。


司法院資訊處製作；財團法人民間司法改革基金會備份。
